臺灣臺北地方法院民事判決　　　　　　　95年度勞訴字第44號
原　　　告　丙○○
　　　　　　甲○○
共　　　同
訴訟代理人　曾國龍律師
被　　　告　勤力國際股份有限公司
法定代理人　乙○○
訴訟代理人　張家豪律師
複 代理 人　丁○○
上列當事人間請求給付資遣費事件，本院於民國96年3 月23日言
詞辯論終結，判決如下：
    主      文
被告應給付原告丙○○新台幣壹拾貳萬零佰貳拾柒元，及自民
國九十四年十二月三十一日起至清償日止按年息百分之五計算之
利息。
原告丙○○其餘之訴駁回。
原告甲○○之訴併假執行之聲請均駁回。
訴訟費用新台幣壹萬陸仟捌佰伍拾元由原告丙○○負擔新台幣
捌仟零佰柒拾壹元，原告甲○○負擔新台幣陸仟肆佰捌拾貳元
，餘新台幣貳仟元由被告負擔。
本判決第一項得假執行，但被告如以新台幣伍萬元為原告丙○○
預供擔保，得免為假執行。
原告丙○○其餘假執行之聲請駁回。
    事實及理由
一、原告主張：原告丙○○及甲○○分別於90年5 月10日、90年
    10月20日起任職於被告，惟被告於94年10月19日、94年10月
    13日口頭將原告二人「停職」，原告雖不明就裡，惟均表異
    議，並要求被告如需資遣仍應依法給付資遣費。詎被告於94
    年11月15日以書面通知，竟將原告二人予以「開除處分」，
    至此原告始知被告係違反勞動基準法第12條規定非法終止勞
    動契約。嗣原告接獲離職證明書後即不斷向被告公司表示異
    議，隨即於94年11月21日向主管機關申訴，經台中市勞資關
    係協會於94年12月7 日召開勞資爭議協調會議，原告於該協
    調會議中即對被告非法開除原告之情事為終止兩造勞動契約
    之意思表示，並依勞動基準法第14 條第4項準用第17條規定
    ，要求被告給付資遣費。又原告丙○○於94年7 月25日前每
    月薪資為新台幣 (下同)8 萬元，嗣因被告於94年7月25日及
    94年9 月15日，不斷調動原告丙○○自台中遠赴台北、新竹
    工作且未經原告同意並片面降低其薪資為4 萬元，則被告片
    面違反勞動契約自屬非法而不生減薪之效力，是原告之平均
    工資自仍應以被告非法減薪前之8 萬元計算，且被告應補足
    自94年7月25日起至94年12月7日之欠付薪資，被告應給付原
    告丙○○資遣費為366,666元【即80,000元 (每月平均工資)
    × (4+7/12)(自90年5月10日至94年12月7日止之年資)=366,
    666元】及欠付薪資120,327 元【即94年7月至10月19日之欠
    付薪資，7月份為18,565元、8月份為35,793元、9月份為40,
    500元、10月份為25,469元】，共計486,993元，並僅就48萬
    元範圍內為請求。另被告非法解雇原告甲○○有勞動基準法
    第14條第1項第6款所指違反勞動契約及勞工法令之情形，因
    原告甲○○每月薪資為54,000元，爰依勞動基準法第14條第
    4項準用同法第17條規定請求給付資遣費共計225,000元【即
    54,000元× (4+2/12)=225,000元】，並聲明：(一) 被告應
    給付原告丙○○48萬元，給付原告甲○○30萬元 (超過事實
    主張之225,000元，未據原告減縮)，及均自起訴狀繕本送達
    翌日起至清償日止，按年息5%計算之利息。(二)願供擔保，
    請准宣告假執行。
二、被告辯以：原告丙○○升為中區區長後因請假率高且工作態
    度不好，遂與其溝通同意於94年7月 25日調職至雜誌組後再
    調任至新竹擔任助理，月薪為4萬元，原告亦持續領取4萬元
    薪資而無意見。嗣94年10月間被告發現原告丙○○於擔任中
    區區長期間，竟曾要求下屬鄭安宏利用每天提供的毀損報量
    向其他派報單位換取現金來沖銷呆帳，被告認為事態嚴重且
    涉及刑事背信侵佔，遂於94年10月15日以該事由向原告丙○
    ○表示解雇並公告之。惟經被告進一步清查，更發現原告丙
    ○○任職期間還私自向非被告特約廠商日匯公司租車並請款
    ，且將私人車輛放在車行回租予被告，更向與被告合作之修
    車廠要求禮金及回扣。後原告丙○○要求被告開立離職證明
    ，被告遂於94年11月15日開立員工離職證明書並於其上標明
    原告丙○○服務期間及離職原因。其後雙方雖至協調會調解
    ，惟調解並未成立，是原告於94年10月15日即應已知悉遭被
    告開除而非遲至同年11月15日始知兩造間勞動契約終止。縱
    被告解雇不合法，惟原告丙○○已於上開時間知悉，卻遲同
    年12月方起訴主張，已罹於勞動基準法第14 條第2項規定30
    日之除斥期間，且又未能證明已合法終止勞動契約，自不得
    請求資遣費。又原告已同意調薪、調職，被告並無積欠任何
    薪資，而原告丙○○於94年10月15日解雇前6 個月之平均薪
    資為54,784元【即 (80,000元 (94年5月份)+80,000 元 (94
    年6月份)+61,435 元 (94年7月份) +44,207 元 (94年8月份
    )+39,500 元 (94年9月份)+23,563 元 (94年10月份))/6=54
    ,784 元)】，故其資遣費應僅為241,962元 (即54,784元×(
    4+5/12)(服務期間自90年5月10日至94年10月15日，年資為4
    月又5個月)=241,962 元)。另一原告甲○○，因於94年10月
    13日已遭被告開立警告信已達3 次以上，故告知先予停職，
    隔日經由被告請示香港上級後表示，即以原告甲○○已遭累
    積3次以上之警告信，應予以解雇，被告乃於94 年10月14日
    告知原告並予以解雇，且將該事公告，是原告甲○○應於該
    日即已知悉被解雇。縱使如原告甲○○所稱於94年10月19日
    收到離職通知且被告解雇無理由，惟原告甲○○遲至94年12
    月方主張，其勞動基準法第14條第6款之權利亦已罹於期間
    。又原告甲○○為管理階級之幹部，責任即應比一般組員為
    重，若監督、管理不周，自屬可歸責，且其中2次開立警告
    信之原因乃是原告甲○○多次遲到甚至無故曠職所致，而工
    作規則第57條第2款，已載明懲戒3次予以解雇，且針對該獎
    懲制度被告亦設有申訴辦法，原告甲○○遭開立警告信已達
    4張，被告自得依前揭所述之工作規則及勞動基準法第12條
    第1項第4款解雇原告甲○○。又原告之年資自90年10月23日
    起至解僱時之94年10月13日止，共計僅4年，得請求之資遣
    費亦僅為216,000元 (即54,000元×4=216,000元)，並聲明
    ：原告之訴及假執行之聲請均駁回；如受不利判決願供擔保
    請准免為假執行。
三、兩造不爭執之事實：
(一)原告丙○○於90 年5月10日起即任職被告，嗣被告於94年11
    月15日以原告丙○○「因於主管中區業務任內教唆部屬偷賣
    報做假帳，經查證屬實依公司規定開除處分」為離職原因開
    立員工離職證明書予原告丙○○收執 (見卷內第32頁)。
(二)原告甲○○於90年10月23日起即任職被告公，於任職期間分
    別於94年2月5日、94年7月28日、94年9月22日及94年10月13
    日遭被告開立警告信並告以停職處分，被告並於94年11月15
    日以原告甲○○「因於主管運作部基隆區業務任內曠職，經
    查證屬實且警告已達三張依公司規定開除處分」為離職原因
    開立員工離職證明書予原告甲○○收執 (見卷內第18頁至第
    21 頁、第98頁、第29頁)。
(三)被告訂立公司之員工工作規則，其中第57 條第2款規定，公
    司員工倘被開立警告信3次，公司得不須經預告予以開除(見
    卷內第89頁)。
(四)原告丙○○於94年7月25日前，每月自被告領取之薪資為8萬
    元，嗣因原告丙○○分別於94年7月25日及94年9月15日經被
    告從台中調職至台北、新竹工作，領取之薪資減為每月4 萬
    元；另一原告甲○○於94年10月14日前，每月自被告公司領
    取之薪資為54,000元 (見卷內第46頁至第50頁)。
(五)原告二人遭被告解雇後以被告應給付資遣費、預告工資為由
    向臺中市勞資關係協會申訴，經臺中市勞資關係協會於94年
    12月7 日進行協調，惟因兩造無法達成合意而協調不成立 (
    見卷內第126頁至第130頁)。
四、原告丙○○不得請求被告給付資遣費、預告期間工資，但得
    請求薪資差額120,327元：
(一)被告未合法終止與丙○○間之勞動契約：
 1、按當事人主張有利於己之事實者，就其事實有舉證之責任。
    民事訴訟法第277 條前段定有明文。本件被告抗辯原告丙○
    ○於主管中區業務任內有教唆部屬偷賣報做假帳之情事，經
    查證屬實而依公司規定開除處分，其無須給付資遣費予原告
    丙○○云云，惟原告丙○○既否認上開情事，自應由被告該
    有利於己事實負舉證責任。
 2、查，被告固提出 (94) 勤管字第941104號員工離職證明書及
    訴外人鄭安宏簽名之文書為證 (見卷內第32頁，下稱系爭書
    面)，惟證人鄭安宏於95 年8月1日到庭證結稱：「 (法官問
    證人：原告高 (墩榮) 有以毀損報量向其他派報單位換取現
    金沖銷呆帳這樣的事實，你知道否?)  我不知道有這樣的事
    實。」、「 (被告訴訟代理人問證人：毀損報量是否會拿去
    賣換取現金，這些現金是否自己拿還是要入公司帳? ) 是要
    入公司的帳，如果有虧損時我們還要自己補貼。」、「 (原
    告訴訟代理人問證人：剛才你說原告高 (墩榮) 可換取現金
    的方法，他有否叫你去做?) 沒有。」、「 ( 被告訴訟代理
    人問證人：被證四第五行到最後一行，請問證人做這沖銷呆
    帳是為你的本意嗎? 還是原告高 (墩榮)要你作的?) 原告高
    (墩榮)教我這樣的方法，他是我的上司，我就按他的方法來
    做。」 (見卷內第137頁背面至第139頁背面) ，經觀系爭書
    面與證人鄭安宏上述證言即知，原告丙○○乃為避免被告產
    生呆帳，而告以訴外人鄭安宏得以毀損報量換取現金之方法
    予以沖銷已倒帳而無法收取之金額，況毀損報量換取之現金
    並非原告或鄭安宏予以中飽私囊，或圖利特定人士為其目的
    ，實際上亦未對被告之財務造成損害。又證人鄭安宏雖另證
    稱：「 (原告訴訟代理人問證人：被證四 (即系爭書面) 有
    寫到說找一個方法換現金，於是本人就找一個派報單位，請
    問找到何單位? 這筆呆帳沖銷了嗎?)  這應該公司知道，文
    心派報單位，這筆呆帳已沖銷了。」、「 (原告訴訟代理人
    問證人：請提示95年5月8日後面附的證人的切結書 (見卷內
    第33頁)，是否為證人所寫的? 是否以此充呆帳?) 是我簽的
    ，由文心派報單位寫的文字，就以這個來充呆帳。」、「(
    原告訴訟代理人問證人：被證四與這切結書是指同一事嗎?)
    是的。」 (見卷內第139 頁背面第4行至第17行)，惟細繹上
    述切結書內容，其係指訴外人謝文峰簽發二張支票予證人鄭
    安宏 (金額共計21,687元，下稱系爭支票) 收執，而鄭安宏
    乃自93年12月1日起至93年2月20日止以每日50份報紙來扣抵
    該金額，然證人鄭安宏是否執上述支票來沖銷公司呆帳 (指
    陳俊明、雷公二派報單位之倒閉呆帳) ，仍屬無法證明，況
    該切結書乃證人鄭安宏於93 年12月1日所書立，若鄭安宏已
    執系爭支票沖銷已倒閉派報單位所積欠之金額，則被告理該
    知悉並應已提示入帳，經原告依民事訴訟法第342 條之規定
    命被告提出沖銷紀錄，惟迄至言詞辯論終結止，被告均未提
    出事證證明上述支票金額業經被告收訖之事實，是縱證人鄭
    安宏自認有收執上述支票並以每日50份報紙予抵銷之事實，
    惟亦無從認定鄭安宏確已以該支票沖銷呆帳，是自不能據此
    而認定原告丙○○有教唆部屬即證人鄭安宏賣報做假帳之情
    事。準此，被告抗辯其已依勞動基準法第12條第1項第5款規
    定，不經預告終止契約其與原告丙○○之勞動契約云云，即
    屬無據，而不可採。
 3、又勞工有違反勞動契約或工作規則，情節重大者；故意損耗
    機器、工具、原料、產品、或其他雇主所有之物品、或故意
    洩露雇主技術上、營業上之秘密，致雇主受有損害者，雇主
    應自知悉其情形之日起30日內，得不經預告而終止契約。勞
    動基準法第12條第1項第4款、第5款及第2項分別定有明文。
    本件被告另行抗辯原告丙○○有「私自向並非被告之特約廠
    租車」、「允許組員將私人車子放在車行回租予被告」、「
    要求禮金或回扣」等語，並提出相關請款單、發票、錄音譯
    文為證 (見卷內第60頁至第75頁) 。惟查，就被告所提出之
    請款單而論，其上分別載明為94年6月份至同年9月份之租車
    費用，且其申請日期亦分別為94年10月4日及94年11月16 日
    ，倘原告丙○○未經被告公司許可而向非特約廠商 (即日匯
    國際有限公司，下稱日匯公司) 租車而違反工作規則，則被
    告理應於該上開申請日期即應知悉，況日匯公司分別於94年
    7月15日、8月15日、9月5日及10月5 日開立三聯式之統一發
    票向被告請款，則被告至遲亦應於上開期日即可得知原告丙
    ○○有違反工作規則向日匯公司租車之事實，被告自應於知
    悉後之30日內，依上開法條之規定終止與原告丙○○間之勞
    動契約，然被告非但未於法定期間內為前揭之主張，亦未於
    原告丙○○之離職證明書載明該離職之原因，則被告即因逾
    越30日之除斥期間而不得援引為終止契約之事由。
 4、另被告雖提出證人楊昌明與被告蒼玄珠總經理間之對話紀錄
    譯文，抗辯原告丙○○有將私人車子放在車行回租予被告之
    情事，惟遍觀該譯文並無提及任何原告丙○○允許將私人車
    子放在車行回租予被告之對話，且證人楊昌明於95年7 月10
    日到庭結證稱：「 (法官：在何樣的情況下要與蒼總經理有
    這樣的對話?)  是在94年11月間，好像組長更換，新組長楊
    嘉福發現舊組長唐組長任職期間有人私自回租給公司汽車的
    事，而新組長楊向蒼總經理反應後，蒼總才向我打電話，才
    有這樣的對話紀錄‥‥」、「 (法官：這樣的紀錄跟原告高
    (墩榮)有何關係?) 這個與原告高 (墩榮)沒有關係。」、「
    (法官：‥是否高 (墩榮)有將車子放在日匯後再回租給被告
    公司? ) ‥丙○○將車子放在日匯回租的事，我是聽說的。
    」 (見卷內第110頁背面第1行至第20行) ，依證人楊昌明上
    述證言，益證被告援引該錄音譯文而逕認原告丙○○有違反
    工作規則等情事，洵屬無據，而不可採。
 5、又被告抗辯原告丙○○有「要求禮金或回扣」等情事，惟該
    事由既未載於離職證明書，且被告並未證明其於94年10月15
    日已明白向原告表示係以該事由未經預告終止雙方勞動契約
    ，亦未證明其知悉原告丙○○有「要求禮金或回扣」等情事
    係於94年10月15日前之30日內，則其以上事由抗辯已合法終
    止與原告丙○○之勞動契約云云，亦已逾30日之除斥期間而
    不可採。另楊昌明之片面證述，並無其他事證以證其實，且
    楊昌明亦否認曾給付原告丙○○回扣乙事。此外，上開之原
    因被告亦陳述係為終止勞動契約後進一步清查後所得知之情
    事，是被告於終止勞動契約後方援以為抗辯之理由，自屬有
    誤，亦不可採。
 6、綜上，被告或無法證明原告丙○○有教唆部屬即證人鄭安宏
    賣報做假帳、將私人車子放在車行回租予被告，或其抗辯原
    告丙○○有「私自向並非被告之特約廠租車」、「要求禮金
    或回扣」等情事，已逾除斥期間而不得再援為其終止兩造勞
    動契約之依據，是被告抗辯其已未經預告合法終止其與原告
    丙○○之勞動契約云云，即非有據，而不可採。
(二)原告丙○○亦未合法終止其與被告之之勞動契約：
 1、原告丙○○固主張其已於94年12月7 日勞資協調會時向被告
    為終止勞動契約之意思表示云云，惟查：原告丙○○於94年
    11月21日向台中市勞資關係協會申訴時僅表示「94年10月15
    日當天公司人事組長來電告知，老闆要資遣我，明天起不用
    上班，11月5 日會發資遣費，結果去電說改成開除‥」，此
    有台中市政府勞資爭議協調申訴書在卷可稽 (見卷內第 194
    頁) ，經觀上述申訴書，原告丙○○同時向被告主張預告期
    間工資，依此，即足堪認原告丙○○上項申請係以被告終止
    兩造勞動契約為前提，原告實無主張終止其與被告間勞動契
    約之意思。
 2、至於94年12 月7日之協調會，原告丙○○亦僅表示「請僱主
    給付資遣費．．．，預告工資．．．。」 (見卷內第194頁)
    ，並無明確以被告非法解僱為由而依勞動基準法第14 條第1
    項第6 款終止其與被告間勞動契約之意思表示，蓋原告丙○
    ○若於是時即有以上述規定終止其與被告間之勞動契約，其
    即不得向被告主張預告期間工資，因無預告期間之可言，迺
    原告高墩勞仍於上述協調會主張預告期間工資，則原告上項
    表示並無主動終止其與被告間勞動契約之意思表示，即堪認
    定，是原告丙○○主張其已於94年12月7 日勞資協調會時向
    被告為終止勞動契約之意思表示云云，即非有據，而不可採
    。原告丙○○既未合法終止其與被告之勞動契約，則其請求
    被告給付資遣費及預告期間工資等，即無所據，而無理由。
(三)原告丙○○得向被告請求工資差額120,327元：
 1、按工資之議定、調整、計算及給付之日期與方法，應於勞動
    契約約定之。工作場所及應從事之工作有關事項應於勞動契
    約中由勞資雙方自行約定，勞動基準法施行細則第7條第1款
    、第3 款分別定有明文。又雇主不依勞動契約給付工作報酬
    ，勞工得不經預告而終止契約，勞動基準法第14條第1項第5
    款亦有明文。由上開法條可知，勞動契約中有關工資之調整
    及工作場所之變更等事項均應由勞雇雙方所議定，不得由雇
    主片面擅予決定。而雇主如確有調動勞工工作必要時，應依
    下列原則辦理：基於企業經營上所必需；不得違反勞動契約
    ；對勞工薪資及其他勞動條件，未作不利之變更；調動後工
    作與原有工作性質為其體能及技術所可勝任；調動工作地點
    過遠，雇主應予以必要之協助，此有內政部74年9月5日(74)
    台內勞字第328433號函可資參照。
 2、查，本件原告丙○○原擔任被告公司中區區長，後於94 年7
    月25日及94年9 月15日分遭被告從台中調職至台北、新竹等
    地工作，其領取之每月薪資亦由原領取之8萬元，自94年7月
    份起至被告抗辯其終止勞動契約時止減為每月4 萬元，此有
    被告提出原告高墩勞之薪資月明細表乙份附卷可佐 (見卷內
    第235頁)。雖原告丙○○依被告之調職令而分至台北、新竹
    工作不爭執，惟如前述說明，薪資減少乙事必須經雙方同意
    後始得為變更，且被告公司之工作規則第61條亦有明文規定
    (見卷內第89頁)，既原告丙○○否認為減薪同意之事實，則
    被告即需就原告已為同意之真正負舉證責任。然被告迄至本
    件言詞辯論終結前，未能提出任何證據以證其實，則被告自
    應就減少薪資部分之金額負給付之責。因被告於94年7 月份
    、8月份、9月份及至10月15日止所給付予以原告丙○○之薪
    資分別為61,435元、44,207元、39,500元、23,563元 (見卷
    內第235頁)，則被告自應就上開每月之薪資與80,000元之差
    額，即120,327元【 (80,000-61,435)+(80,000-44,207)+(8
    0,000-39,500)+(80,000×19/31 <原告丙○○僅請求差額至
    10月19日>-23,563)=120,327元】給付予原告丙○○。
五、原告甲○○未合法終止其與被告之勞動契約：
(一)按勞工有違反勞動契約或工作規則，情節重大者，雇主得不
    經預告終止契約，雇主依此終止契約者，應自知悉其情形之
    日起，30日內為之，勞動基準法第12條第1項第4款、第2 項
    定有明文。所謂「情節重大」，應指因該事由導致勞動關係
    進行受到干擾，而有賦予雇主立即終止勞動契約關係權利之
    必要，並且受僱人亦無法期待雇主於解僱後給付其資遣費，
    始足當之。再者，勞動基準法第12條之規定，具強制性質，
    其目的兼有保障勞工、限制雇主解僱之權限，是雇主不得因
    勞動契約之約定而擴張其解僱權限，亦不得藉由工作規則擴
    張其權限。準此，若勞動契約約定或工作規則規定雇主在特
    定情形，得解僱勞工，該約定或規定應僅在符合勞動基準法
    第12條第1項第4款所定「情節重大」之範圍內有效，而是否
    達於情節重大之程度，其認定非屬雇主之裁量權，而應依客
    觀情事具體認定之。
(二)被告固抗辯原告甲○○已遭開立4 張警告信，依工作規則第
    57 條第2款之規定，其得不經預告而終止勞動契約云云，惟
    查，違反工作規則而遭「開立警告信」之情形，依上開說明
    ，須達到勞動基準法第12條第4 款所指「情節重大」之程度
    ，其終止契約始為合法。雖被告分別於94 年2月5日、7月28
    日、9月22日及10月13 日開立警告信予原告甲○○，此有被
    告提出之獎懲申請單4份在卷可按 (見卷內第18頁至第21頁)
    ，併為原告甲○○為不爭。惟觀諸該4 張警告信內容，其開
    立之原因分別為遲到、組員未於送貨單簽名、收款率未達標
    準及於10月13日無故不上班等情，而其中遲到乙節，依證人
    林明聰於本院95年8月1日言詞辯論庭證稱：「 (被告訴訟代
    理人：請提原證四第三行，員工守則規定準時上班為基本條
    件，以派到單位未准時會有何影響? ) 因為他當時遲到時是
    早上，以晚班派報沒有影響，但最主要與我的交接有受到影
    響，例如我的支票、還有資料要交付他‥」、「 (原告訴訟
    代理人：原告吳 (振綱) 大都是晚一小時或是一個多小時，
    你交給他支票或其他資料對公司有否影響?)  因為我要帶很
    多人，如果他遲到不懲戒別人會說話。」、「 (原告訴訟代
    理人：如果今天副組長請假沒來，你交接會如何應變? ) 請
    假不在組長不會休息，因為主管與副主管一定要有一人在。
    」 (見卷內第140 頁背面第23行至第27行、第141頁第1行、
    背面第4行至第16行)，由該陳述可知，原告甲○○上班遲到
    並未造成被告公司運作上之重大影響，僅於早、晚班交接時
    有關支票或其他資料傳遞上會有所遲延，況該證人亦謂「 (
    被告訴訟代理人：你知道被開幾次懲戒單就會被開除?)  同
    樣一件事情有三次就會被開除。」、「 (被告訴訟代理人：
    你確認是同一樣事情嗎?) 是同樣一件事。」、「 ( 被告訴
    訟代理人：你所謂的同樣一件事，是遲到二次開獎懲單、連
    續開三次獎懲單退職，還是遲到多次開一次獎懲單就退職?)
    應該是連續開三次遲到獎懲單就可以開除，我們公司沒有說
    開一次獎懲單就退職，應該是連續三次獎懲單才算。」 (見
    卷內第141頁第11行至第24行)，依上證人證言即足堪認被告
    警告信開立之目的乃使員工產生警戒，避免就同一事由重複
    發生而使公司運作產生影響所為之規定。原告甲○○遲到未
    嚴重影響被告之運作既如上述證人所述，而原告甲○○遭被
    告開立警告信之原因亦均非同一，且其中二次警告信又係因
    原告甲○○擔任組長之故而遭懲處，則考量其行為前後之情
    狀及行為所造成之結果，實未達「情節重大」之程度而有立
    即終止勞動關係之必要，況被告復不爭執其於開立警告信後
    另為扣除原告甲○○薪資500元之處分，本院因認其上項扣
    款處分及警告信，即已達其懲戒之目的，而無據上警告信遽
    行終止其與原告甲○○間勞動契約之正當理由，準此，被告
    抗辯依工作規則第57條第2款、勞動基準法第12條第1項第4
    款規定，其得不經預告終止契約，依同法第18條規定其不須
    給付原告甲○○資遣費云云，洵無依據，而不足採。
(三)另查，原告甲○○於94 年10月13日前即已遭開立警告信3張
    等情，既為原告甲○○所不爭，而原告甲○○復不爭執於94
    年10月13日因未請假而再遭開立警告信乙張，經參考原告甲
    ○○於94年11月21日向臺中市勞資關係協會申訴之申訴書中
    載明「本人因牙痛，1日未到職，資方即立刻開除」 ( 見卷
    內第195頁)云云，即知原告甲○○至遲已於94年11月21日知
    被告非法以其1日未到職將其解僱，另觀原告甲○○94 年12
    月7 日於協調會時僅表示「請僱主給付資遣費．．．，預告
    工資．．．。」 (見卷內第129頁)，並未明確向被告表示其
    欲以被告違法解僱為由終止其與被告間之勞動契約，則原告
    甲○○未合法終止其與被告間之勞動契約，亦堪認定，原告
    既未合法終止其與被告間之勞動契約，則原告甲○○依同法
    條第4項準用第17 條規定請求被告發給資遣費云云，即屬有
    誤，而不足採。
六、綜上所述，兩造均未合法終止系爭勞動契約、被告不得未經
    原告丙○○同意片面減少其薪資等情，均堪認定，從而，原
    告丙○○請求被告給付少付工資120,327元及自94年12月31
    日 ( 即起訴狀繕本送達翌日)起至清償日止，按年息5%計算
    之利息，為有理由，應予准許，而原告丙○○逾此部分之請
    求，即無理由，而應予駁回；另原告甲○○之請求部分，亦
    因系爭勞動契約未經兩造合法終止，而無理由，應駁回其訴
    及假執行之聲請。又本件所命給付未逾50萬元，就原告丙○
    ○勝訴部分，應依民事訴訟第389條第1項第5款之規定依職
    權宣告假執行，惟被告亦陳明願供擔保，聲請宣告免為假執
    行，核無不合，乃酌定相當擔保金額准許之。至原告丙○○
    其餘原告敗訴部分，其假執行之聲請已失所依附，應併予駁
    回。
七、因本案事證已臻明確，兩造其餘主張陳述及所提之證據，均
    毋庸再予審酌，附此敘明。
八、訴訟費用負擔之依據：民事訴訟法第79條。
中　　華　　民　　國　　96　　年　　4 　　月　　17　　日
                    民事第三庭    法　官　詹駿鴻
以上正本係照原本作成
如對本判決上訴，須於判決送達後20日內向本院提出上訴狀
中　　華　　民　　國　　96　　年　　4 　　月　　17　　日
                      　　　　　　書記官　官碧玲
